【裁判字號】    92,交簡上,9
【裁判日期】    920529
【裁判案由】    公共危險
【裁判全文】
臺灣嘉義地方法院刑事判決                          九十二年度交簡上字第九號
    上  訴  人
    即  被  告  甲○○
右列被告因公共危險案件，不服本院簡易庭中華民國九十二年二月二十五日所為之九
十二年度交簡字第一八四號第一審判決（台灣嘉義地方法院檢察署檢察官聲請簡易判
決處刑案號：九十二年度偵字第八九七號)，提起上訴，本院管轄之第二審合議庭判
決如左：
    主  文
上訴駁回。
    事  實
一、施樹澤明知飲酒後駕駛動力交通工具之操控能力降低而無法為安全之駕駛，竟於
    民國九十二年一月二十四日晚間，在嘉義市珠海餐廳等地飲用啤酒後，已達不能
    安全駕駛之際，仍駕駛車牌２Ｗ─四二五八號自小客車延嘉義市○○路行駛，欲
    前往便利商店購買飲料，於翌日凌晨一時四十分許，行經該路與重慶路口時，為
    警發覺其車速忽快忽慢，攔檢查獲，並對其進行呼氣中酒精濃度測試，測得其呼
    氣酒精濃度高達每公升０‧五八毫克。
二、案經嘉義市警察局第一分局報請臺灣嘉義地方法院檢察署檢察官偵查聲請簡易判
    決處刑。
    理  由
一、訊據上訴人即被告施樹澤固坦承飲酒後已達不能安全駕駛之狀態駕車，為矢口否
    認有何違反刑法第一百八十五條之三之行為，辯稱：我認為這個案子用道路交通
    管理處罰條例處罰就可以了，我認為我的案子和別的案子有所不同云云。經查：
    （一）上訴人於酒後達不能安全駕駛交通工具之狀況下，駕駛車牌２Ｗ─四二五
          八號自小客車延嘉義市○○路行駛等情，除據上訴人自白不諱外，經警攔
          檢測得其吐氣酒精濃度高達每公升０‧五八毫克，且其於測試過程有語無
          倫次之情形，此有酒精濃度測定測試紀錄表及刑法第一百八十五條之三案
          件測試紀錄表各一紙在卷可按。
    （二）警員對上訴人測試其呼氣濃度之酒精測試器乃經過經濟部標準檢驗局檢驗
          合格，且尚於有效期間一年之內，此有經計部標準檢驗局呼氣酒精測試器
          檢定合格證書一紙附於本院卷第二十六頁可參，而證人即警員乙○○於本
          院調查時亦證稱：「（問：機器是否會有誤差？）誤差值在零點零二左右
          」（見本院卷第二十三頁）是上訴人所測得之酒精濃度，縱有誤差，上訴
          人當時之呼氣之酒精濃度，仍應超過每公升０‧五五毫克。
    （三）按刑法上所謂「服用酒類不能安全駕駛動力交通工具」，觀察重點在於酒
          精對駕駛人在交通工具高速動力運轉狀況下維持身心整體應變能力的影響
          ，而酒精對於人體的影響，在經驗科學上並不限於徹底麻醉身心，當血液
          酒精濃度（一般為呼氣酒精濃度的二千一百倍到二千三百倍）過高而造成
          酒精中毒時，即使只是每百毫升一百毫克，也已足可影響駕駛安全。關於
          這項自然科學上所肯定的客觀實驗數據，法務部曾於八十八年五月十日邀
          集行政院衛生署、中央警察大學等相關專業機構研商確認，並取呼氣酒精
          濃度每公升零點五五毫克的近似數值為個案事實認定參考，以法八十八檢
          字第一六六九號函行文所屬機關供作刑事訴追依據，所採測定基準並不違
          背公知的經驗法則。如果根據通常生活上的客觀經驗已不能確保駕駛人穩
          定而有效地操控動力交通工具，自屬法律所要規範的對象，與駕駛人有無
          喝醉、神智是否清楚、是否肇事均無必然關連。而刑法上本有處罰過失傷
          害等行為，之所以增定酒後駕車之刑法處罰規定，乃因認酒後駕車即對於
          社會之安全產生強大威脅，因而不論肇事與否，均需處罰以遏止酒後駕車
          之行為。本案被告酒後經測得之呼氣酒精濃度既高達每公升０‧五八毫克
          ，且其於測試過程中確有語無倫次情形，顯已達不能安全駕駛動力交通工
          具之程度，既其已駕駛車輛於路間行進，即足造成社會上、交通上潛在之
          危險，上訴人辯稱自己並未肇事，並非刑法酒後駕車處罰之對象，純屬誤
          解法律，顯無足採，綜上所述，本件事證明確，上訴人犯行洵堪認定。
    （四）至於上訴人請求調閱八掌派出所近來查獲酒後駕車之紀錄，因與本案無關
          ，而無調查之必要，附此敘明。
二、核被告服用酒類，不能安全駕駛動力交通工具之行為，係犯刑法第一百八十五條
    之三之公共危險罪。原審依上訴人即被告於警訊、偵查中之自白及現存之證據，
    已足認定其右開犯行，就其所犯，依據刑事訴訟法第四百四十九條第一項、第四
    百五十四條第二項，刑法第一百八十五條之三、第四十一條第一項前段、罰金罰
    鍰提高標準條例第二條，而以簡易判決處有拘役四十日，並諭知易科罰金之折算
    標準，核其認事用法尚無不合，量刑亦甚妥適，被告上訴意旨，恣意曲解法律指
    摘原判決不當，為無理由，應予駁回。
據上論斷，應依刑事訴訟法第四百五十五條之一第一項、第三項、第三百六十八條，
判決如主文。
本案經檢察官黃正雄到庭執行職務
中      華      民      國     九十二    年      五      月    二十九   日
                                臺灣嘉義地方法院刑事第三庭
                                審判長  法  官  沈  福  財
                                        法  官  林  福  來
                                        法  官  康  存  真
右正本證明與原本無異。
本件不得上訴。
中      華      民      國     九十二    年      五      月    二十九   日
                                        書記官  林  美  芳


司法院資訊處製作；財團法人民間司法改革基金會備份。
